【裁判字號】    98,易緝,18
【裁判日期】    981002
【裁判案由】    贓物
【裁判全文】
臺灣嘉義地方法院刑事判決              98年度易緝字第18號
公  訴  人  臺灣嘉義地方法院檢察署檢察官
被      告  甲○○○○ＥＯ  Ｕ.
上列被告因贓物案件，經檢察官提起公訴（85年度偵字第6745號
），本院判決如下：
    主  文
本件免訴。
    理  由
一、公訴意旨略以：被告甲○○○○ＥＯ  ＵＴＨＡＩ於民國85
    年11月11日上午7時許，在嘉義火車站前，明知已逃逸之泰
    國籍勞工ＳＵＫＴＩＭ  ＰＡＮＹＡ所交付之未懸掛車牌（
    原車牌號碼：ＲＵＺ-７４１號），引擎號碼ＸＴ－６０２
    ８８０號之輕型機車，係來路不明之贓物，竟仍收受入己，
    嗣同日上午11時30分許，甲○○○○ＥＯ  ＵＴＨＡＩ騎乘
    該機車行經嘉義市○○路文化中心前，被警查獲。因認被告
    涉犯刑法第349條第1項之收受贓物之罪嫌。
二、按時效已完成者，應諭知免訴之判決，並得不經言詞辯論為
    之，刑事訴訟法第302條第2款、第307條分別定有明文。復
    按被告行為後，刑法部分條文業於94年1月7 日修正，同年
    2月2日經總統令公布，並自95年7月1日起施行。修正後刑法
    第2條第1項規定：「行為後法律有變更者，適用行為時之法
    律。但行為後之法律有利於行為人者，適用最有利於行為人
    之法律。」此條規定與刑法第1條罪刑法定主義契合，係規
    範行為後法律變更所生新舊法律比較適用之準據，是刑法第
    2條本身雖經修正，尚無比較新舊法之問題，應一律適用裁
    判時之現行刑法第2條以決定適用之刑罰法律。又本次修正
    涵蓋之範圍甚廣，故比較新舊法時，應就罪刑有關之共犯、
    未遂犯、想像競合犯、牽連犯、連續犯、結合犯，以及累犯
    加重、自首減輕暨其他法定加減原因與加減例等一切情形，
    綜其全部罪刑之結果而為比較（最高法院95年度第8次刑事
    庭會議決議可資參照）。查本次刑法修正，其中關於追訴權
    時效部分，刑法第80條、第83條均經修正，又就被告被訴贓
    物罪即最重本刑3年以下有期徒刑之罪者，其追訴權時效期
    間由10年提高為20年，而追訴權時效停止之起點則由「開始
    偵查之日」修正為「提起公訴之日」，則經綜合比較新舊法
    律變更結果，仍以適用修正前刑法之規定對被告較為有利，
    是依前揭刑法第2條第1項前段之規定，本案應按修正前之刑
    法第80條規定計算其追訴權時效，且關於追訴權時效之停止
    進行，及其期間、計算，亦應本諸一體適用原則，適用修正
    前刑法第83條之規定，合先敘明。
三、查被告上揭被訴所犯刑法第349條第1項收受贓物罪，依修正
    前刑法第80條第1項第2款之規定，其追訴權時效期間為10年
    。復依修正前刑法第83條規定：「追訴權之時效，如依法律
    之規定，偵查、起訴或審判之程序，不能開始或繼續時，停
    止其進行。前項時效停止，自停止原因消滅之日起，與停止
    前已經過之期間，一併計算。停止原因繼續存在之期間，如
    達於刑法第80條第1項各款所定期間4分之1者，其停止原因
    視為消滅」。而案經提起公訴或自訴，且在審判進行中，此
    時追訴權既無不行使之情形，自不發生時效進行之問題（司
    法院大法官會議釋字第138號解釋意旨參照），若已實施偵
    查，追訴權既無不行使之情形，亦不生時效進行之問題（最
    高法院82年度第10次刑事庭會議決議意旨亦同此見解）。是
    本案被告既因逃匿，經本院通緝，致審判不能進行，則依修
    正前刑法第83條之規定，應一併計算該項追訴期間4分之1，
    即2年6月。再本案犯罪時間為85年11月11日，經公訴人於同
    日開始偵查，於同年12月12日提起公訴，並於86年1月3日繫
    屬本院，嗣因被告逃匿，經本院於86年3月10日發布通緝，
    有臺灣嘉義地方法院檢察署85年度偵字第6745號偵查卷暨起
    訴書、本院86年度易字第62號刑事卷及86年嘉院華刑緝字第
    68號通緝書附卷可查（見臺灣嘉義地方法院檢察署85年度偵
    字第6745號偵查卷第1頁、本院86年度易字第62號刑事卷第1
    頁、第28頁）。則依前揭司法院大法官會議第138號解釋及
    最高法院82年第10次刑事庭會議決議，自本件開始偵查日起
    至通緝之前1日止，追訴權既無不行使之情形，自不生時效
    進行之問題。是本案自被告犯罪日（即85年11月11日）起算
    ，加計追訴權時效10年、時效停止期間2年6月及實施偵查日
    （即85年11月11日）起至發布通緝日（即86年3月10日）之
    前一日止計4月29日不得列入時效進行之期間，並扣除公訴
    人提起公訴（85年12月12日）至繫屬本院之日期（86年1月3
    日）計23日，則本案被告前揭被訴收受贓物罪之追訴權時效
    ，業於98年9月17日完成，則揆諸前揭說明，爰不經言詞辯
    論，就本案逕為免訴判決之諭知。
四、據上論斷，應依刑事訴訟法第302第2款、第307條判決如主
    文。
中    華    民    國    98    年    10    月    2     日
                  刑事第四庭    法  官  王慧娟
以上正本證明與原本無異。
如不服本判決應於收受判決後10日內向本院提出上訴書狀，並應
敘述具體理由；其未敘述上訴理由者，應於上訴期間屆滿後20日
內向本院補提理由書（均須按他造當事人之人數附繕本）「切勿
逕送上級法院」。告訴人或被害人如對於本判決不服者，應具備
理由請求檢察官上訴，其上訴期間之計算係以檢察官收受判決正
本之日期為準。
中    華    民    國    98    年    10    月    2     日
                                書記官  黃子祝


司法院資訊處製作；財團法人民間司法改革基金會備份。
